# 购买债权的处理

提问人：攀登的蜗牛__ 时间：2020-03-13 20:13:33
A公司出资 800 万元，购买B银行持有C公司的 1200 万元债权，C公司已经违约，无力偿付B银行债务，该债务有资产抵押。A公司想要通过法律途径获得抵押物，目前正在走法律途径维护权益。A公司是一般企业，不是金融资产管理类公司,A公司无法准确判断能否获利。请问，该笔 8000 万怎么做账，理由？谢谢大神

回答人：chenyiwei
理论上说，A公司属于获得了一笔已发生减值（即，一开始就在第三阶段）的债权性资产，应将其作为以摊余成本计量的金融资产，适用新CAS 22对于已发生信用减值的此类资产的会计处理规定。
在实务中，如果对未来现金流量的发生时间和金额都有较大不确定性，难以合理估计的，则也可以简化为按成本计量，后续收回款项或抵押物时首先冲减该资产的成本，成本全部回收后继续收到的款项作为投资收益确认，期末需谨慎对其进行减值测试和计提减值准备（如需要）。